<?xml version='1.0' encoding='utf-8'?>
<verb default="dífhabhtaigh" disambig="">
  <verbalNoun default="dífhabhtú" />
  <verbalAdjective default="dífhabhtaithe" />
  <tenseForm default="dífhabhtaigh" tense="Past" dependency="Indep" person="Base" />
  <tenseForm default="dífhabhtaíomar" tense="Past" dependency="Indep" person="Pl1" />
  <tenseForm default="dífhabhtaíodar" tense="Past" dependency="Indep" person="Pl3" />
  <tenseForm default="dífhabhtaíodh" tense="Past" dependency="Indep" person="Auto" />
  <tenseForm default="dífhabhtaigh" tense="Past" dependency="Dep" person="Base" />
  <tenseForm default="dífhabhtaíomar" tense="Past" dependency="Dep" person="Pl1" />
  <tenseForm default="dífhabhtaíodar" tense="Past" dependency="Dep" person="Pl3" />
  <tenseForm default="dífhabhtaíodh" tense="Past" dependency="Dep" person="Auto" />
  <tenseForm default="dífhabhtaíodh" tense="PastCont" dependency="Indep" person="Base" />
  <tenseForm default="dífhabhtaínn" tense="PastCont" dependency="Indep" person="Sg1" />
  <tenseForm default="dífhabhtaíteá" tense="PastCont" dependency="Indep" person="Sg2" />
  <tenseForm default="dífhabhtaímis" tense="PastCont" dependency="Indep" person="Pl1" />
  <tenseForm default="dífhabhtaídís" tense="PastCont" dependency="Indep" person="Pl3" />
  <tenseForm default="dífhabhtaítí" tense="PastCont" dependency="Indep" person="Auto" />
  <tenseForm default="dífhabhtaíodh" tense="PastCont" dependency="Dep" person="Base" />
  <tenseForm default="dífhabhtaínn" tense="PastCont" dependency="Dep" person="Sg1" />
  <tenseForm default="dífhabhtaíteá" tense="PastCont" dependency="Dep" person="Sg2" />
  <tenseForm default="dífhabhtaímis" tense="PastCont" dependency="Dep" person="Pl1" />
  <tenseForm default="dífhabhtaídís" tense="PastCont" dependency="Dep" person="Pl3" />
  <tenseForm default="dífhabhtaítí" tense="PastCont" dependency="Dep" person="Auto" />
  <tenseForm default="dífhabhtaíonn" tense="PresCont" dependency="Indep" person="Base" />
  <tenseForm default="dífhabhtaím" tense="PresCont" dependency="Indep" person="Sg1" />
  <tenseForm default="dífhabhtaímid" tense="PresCont" dependency="Indep" person="Pl1" />
  <tenseForm default="dífhabhtaítear" tense="PresCont" dependency="Indep" person="Auto" />
  <tenseForm default="dífhabhtaíonn" tense="PresCont" dependency="Dep" person="Base" />
  <tenseForm default="dífhabhtaím" tense="PresCont" dependency="Dep" person="Sg1" />
  <tenseForm default="dífhabhtaímid" tense="PresCont" dependency="Dep" person="Pl1" />
  <tenseForm default="dífhabhtaítear" tense="PresCont" dependency="Dep" person="Auto" />
  <tenseForm default="dífhabhtóidh" tense="Fut" dependency="Indep" person="Base" />
  <tenseForm default="dífhabhtóimid" tense="Fut" dependency="Indep" person="Pl1" />
  <tenseForm default="dífhabhtófar" tense="Fut" dependency="Indep" person="Auto" />
  <tenseForm default="dífhabhtóidh" tense="Fut" dependency="Dep" person="Base" />
  <tenseForm default="dífhabhtóimid" tense="Fut" dependency="Dep" person="Pl1" />
  <tenseForm default="dífhabhtófar" tense="Fut" dependency="Dep" person="Auto" />
  <tenseForm default="dífhabhtódh" tense="Cond" dependency="Indep" person="Base" />
  <tenseForm default="dífhabhtóinn" tense="Cond" dependency="Indep" person="Sg1" />
  <tenseForm default="dífhabhtófá" tense="Cond" dependency="Indep" person="Sg2" />
  <tenseForm default="dífhabhtóimis" tense="Cond" dependency="Indep" person="Pl1" />
  <tenseForm default="dífhabhtóidís" tense="Cond" dependency="Indep" person="Pl3" />
  <tenseForm default="dífhabhtófaí" tense="Cond" dependency="Indep" person="Auto" />
  <tenseForm default="dífhabhtódh" tense="Cond" dependency="Dep" person="Base" />
  <tenseForm default="dífhabhtóinn" tense="Cond" dependency="Dep" person="Sg1" />
  <tenseForm default="dífhabhtófá" tense="Cond" dependency="Dep" person="Sg2" />
  <tenseForm default="dífhabhtóimis" tense="Cond" dependency="Dep" person="Pl1" />
  <tenseForm default="dífhabhtóidís" tense="Cond" dependency="Dep" person="Pl3" />
  <tenseForm default="dífhabhtófaí" tense="Cond" dependency="Dep" person="Auto" />
  <moodForm default="dífhabhtaíodh" mood="Imper" person="Base" />
  <moodForm default="dífhabhtaím" mood="Imper" person="Sg1" />
  <moodForm default="dífhabhtaigh" mood="Imper" person="Sg2" />
  <moodForm default="dífhabhtaímis" mood="Imper" person="Pl1" />
  <moodForm default="dífhabhtaígí" mood="Imper" person="Pl2" />
  <moodForm default="dífhabhtaídís" mood="Imper" person="Pl3" />
  <moodForm default="dífhabhtaítear" mood="Imper" person="Auto" />
  <moodForm default="dífhabhtaí" mood="Subj" person="Base" />
  <moodForm default="dífhabhtaímid" mood="Subj" person="Pl1" />
  <moodForm default="dífhabhtaítear" mood="Subj" person="Auto" />
</verb>
